【裁判字號】    97,訴,159
【裁判日期】    970131
【裁判案由】    毒品危害防制條例
【裁判全文】
臺灣基隆地方法院刑事判決               97年度訴字第159號
公  訴  人  臺灣基隆地方法院檢察署檢察官
被      告  乙○○
                    （另案在臺灣基隆監獄基隆分監執行中）
上列被告因違反毒品危害防制條例案件，經檢察官提起公訴（96
年度毒偵字第1944號、第2033號、第2018號、第2358號、第3066
號、第3067號、第3068號），被告為有罪之陳述，本院合議庭裁
定由受命法官獨任以簡式審判程序進行審理，並判決如下：
    主  文
乙○○施用第一級毒品，累犯，處有期徒刑柒月，扣案之第一級
毒品海洛因（淨重合計點伍公克）併同難以析離之分裝袋肆
只，沒收銷燬之；又施用第一級毒品，累犯，處有期徒刑柒月，
扣案之第一級毒品海洛因（淨重壹點零玖公克）併同難以析離之
分裝袋壹只，沒收銷燬之；又施用第二級毒品，累犯，處有期徒
刑肆月；又施用第二級毒品，累犯，處有期徒刑肆月，扣案之第
二級毒品安非他命（毛重合計貳點零公克）併同難以析離之分裝
袋肆只，沒收銷燬之；又施用第二級毒品，累犯，處有期徒刑肆
月，扣案之第二級毒品安非他命（毛重合計伍點肆公克）併同難
以析離之分裝袋柒只，沒收銷燬之；玻璃球壹個，沒收；又施用
第二級毒品，累犯，處有期徒刑肆月，扣案之第二級毒品安非他
命（毛重合計壹點零公克）併同難以析離之分裝袋貳只，沒收銷
燬之；又施用第二級毒品，累犯，處有期徒刑肆月；又施用第二
級毒品，累犯，處有期徒刑肆月，扣案之第二級毒品安非他命（
毛重零點公克）併同難以析離之分裝袋壹只，沒收銷燬之。應
執行有期徒刑壹年肆月，扣案之第一級毒品海洛因（淨重合計肆
點肆肆公克）併同難以析離之分裝袋伍只、第二級毒品安非他命
（毛重合計捌點柒公克）併同難以析離之分裝袋拾肆只，均沒收
銷燬之；玻璃球壹個，沒收。
    事  實
一、乙○○前因施用毒品案件，經觀察、勒戒後，認有繼續施用
    毒品之傾向，改送強制戒治，於民國88年5 月14日停止戒治
    ，迨88年12月16日保護管束期滿執行完畢，由臺灣臺北地方
    法院檢察署檢察官於89年1 月18日，以89年度戒毒偵字第26
    號為不起訴處分確定。復因施用毒品案件，經送強制戒治（
    92年10月30日入所執行，迨93年1 月9 日因毒品危害防制條
    例修正而終結戒治），並經提起公訴，由本院以92年度基簡
    字第520 號判決判處有期徒刑5 月確定；再因上開強制戒治
    通緝期間（92年10月29日）施用毒品案件，經本院以92年度
    易字第311 號判決判處有期徒刑8 月確定，上開徒刑接續執
    行，於94年1 月31日縮短刑期執行完畢。又因施用毒品案件
    ，經觀察、勒戒後，認有繼續施用毒品之傾向，改送強制戒
    治，95年11月13日期滿執行完畢，經臺灣基隆地方法院檢察
    署檢察官以95年度戒毒偵字第25號為不起訴處分確定。嗣於
    強制戒治執行完畢釋放5 年內之95年12月間再犯施用毒品案
    件，經本院以96年度易字第181 號判決判處有期徒刑6 月確
    定，嗣經減刑為有期徒刑3 月，目前在監執行中。另又於96
    年4 月間施用毒品，經本院以96年度易字第352 號判決應執
    行有期徒刑7 月，該判決於97年1 月15日因撤回上訴而告確
    定。
二、乙○○不思戒除毒癮，猶基於施用第一級毒品海洛因之犯意
    ，分別於：(一)96年8 月15日上午某時，在基隆市○○路「歐
    香飯店」603 室，將捲煙吸食之方式，施用海洛因一次；(二)
    96年9 月5 日下午4 時許，在基隆市○○路279 之10號6 樓
    住處，以相同方式，施用海洛因一次。又另基於施用第二級
    毒品安非他命之犯意，分別於：(一)96年6 月30日上午10時許
    ，在基隆市○○路279 之10號6 樓住處，施用安非他命一次
    ；(二)96年7 月8 日下午6 時許，在上址住處，以玻璃球燒烤
    之方式，施用安非他命一次；(三)96年8 月15日上午某時，在
    基隆市○○路「歐香飯店」603 室，以玻璃球燒烤之方式，
    施用安非他命一次；(四)96年8 月21日下午8 時許，在基隆市
    ○○路279 之10號6 樓住處，以玻璃球燒烤之方式，施用安
    非他命一次；(五)96年8 月27日某時，在上址住處，以玻璃球
    燒烤方式，施用安非他命一次；(六)96年9 月5 日下午4 時許
    ，在上址住處，以玻璃球燒烤之方式，施用安非他命一次。
    嗣先後於：(一)96年7 月2 日下午5 時50分許，在基隆市○○
    路、信七路口為警查獲；(二)96年7 月10日晚間11時20分許，
    在基隆市○○路、愛三路口為警查獲，並扣得安非他命4 包
    （毛重合計2.0 公克，起訴書誤載為4.2 公克）；(三)96年8
    月15日下午4 時許，在基隆市○○路「歐香飯店」603 室前
    為警緝獲，並扣得海洛因4 包（合計淨重3.35公克）、安非
    他命7 包（合計毛重5.4 公克）及吸食器1 組；(四)96年8 月
    21日晚間11時40分許，在基隆市○○路1 號前為警查獲，並
    扣得安非他命2 包（合計毛重1.00公克）；(五)96年8 月28
    日下午4 時20分許，在基隆市○○路54號「華星飯店」
    302 室為警查獲；(六)96年9 月5 日下午4 時45分許，在基隆
    市○○○路118 巷口為警查獲，並扣得海洛因1 包（淨重
    1.09公克）、安非他命1 包（毛重0.3 公克）。經警六度採
    集其尿液送驗，結果均呈甲基安非他命陽性反應，其中96年
    8 月15日、同年9 月5 日之尿液檢體另呈海洛因之嗎啡陽性
    反應，而悉上情。
三、案經基隆市警察局移送暨基隆市警察局第一分局報告臺灣基
    隆地方法院檢察署檢察官偵查起訴。
    理  由
壹、程序事項
    查本件被告乙○○所犯者非為死刑、無期徒刑、最輕本刑為
    3 年以上有期徒刑之罪或高等法院管轄第一審案件，其於準
    備程序進行中，先就被訴事實為有罪之陳述，經告知其簡式
    審判程序之旨，並聽取公訴人、被告之意見後，本院業已依
    刑事訴訟法第273 條之1 第1 項之規定，裁定由受命法官獨
    任以簡式審判程序進行本案之審理。
貳、實體事項
一、前揭事實業據被告於本院審理時坦承不諱，並有扣案之上開
    證物可憑。而被告為警查獲後所採集之尿液檢體，經送請檢
    驗，結果均呈甲基安非他命陽性反應，其中96年8 月15日、
    同年9 月5 日之尿液檢體，另呈海洛因之嗎啡陽性反應（由
    於海洛因在人體內會代謝成嗎啡，因此涉嫌海洛因之吸食者
    ，係檢驗其尿液中之嗎啡反應），有臺灣尖端先進生技醫藥
    股份有限公司96年7 月13日、同年7 月20日、同年8 月22日
    、同年8 月30日、同年9 月5 日、同年9 月12日濫用藥物檢
    驗報告（計6 紙）附卷可稽，足見被告自白施用第一級毒品
    海洛因、第二級毒品安非他命之情節，與事實相符，應可採
    信。綜上所陳，本案事證明確，被告犯行堪可認定，應依法
    論科。
二、論罪科刑：
    (一)查海洛因、安非他命分別係毒品危害防制條例所列管之
        第一級、第二級毒品，此為該條例第2 條第2 項第1 款
        、第2 款所明定；又犯毒品危害防制條例第10條施用毒
        品之罪者，檢察官應聲請法院裁定，令被告入勒戒處所
        觀察、勒戒，經觀察、勒戒後，無繼續施用毒品之傾向
        者，應即釋放，並由檢察官為不起訴處分，有繼續施用
        毒品之傾向者，則由檢察官先聲請法院裁定令入戒治處
        所施以強制戒治，俟強制戒治期滿，再行釋放，並由檢
        察官為不起訴處分；而依前開規定觀察勒戒或強制戒治
        執行完畢釋放後，5 年內再犯施用毒品之罪者，檢察官
        應依法追訴，毒品危害防制條例第20條第1 項、第2 項
        、第23條第2 項分別定有明文。
    (二)核被告所為，係犯毒品危害防制條例第10條第1 項之施
        用第一級毒品罪、同條第2 項之施用第二級毒品罪。被
        告持有第一級毒品海洛因、第二級毒品安非他命之低度
        行為，應為施用毒品之高度行為所吸收，均不另論罪。
        被告各次施用毒品（施用海洛因二次、安非他命六次）
        之時間並非密接，不符接續犯之要件，應予分論併罰。
        又被告前曾受如事實欄所載有期徒刑之執行，此有臺灣
        高等法院被告前案紀錄表附卷可考，其於有期徒刑之執
        行完畢後，5 年以內故意再犯本件有期徒刑以上之罪，
        為累犯，應加重其刑。本院審酌被告犯罪之動機、吸食
        頻率、曾有施用毒品之前科仍不知戒除，惟犯罪後坦承
        犯行，且所犯之施用毒品犯行乃戕害自己身心健康，並
        未危及他人等一切情狀，就上開八罪分別量處如主文所
        示之刑，並定其應執行之刑。
    (三)扣案之白色粉末（淨重各為3.35公克、1.09公克，合計
        淨重4.44公克），均屬毒品危害防制條例所明定列管之
        第一級毒品海洛因，此有法務部調查局96年9 月10日調
        科壹字第09623066770 號、同年月14日調科壹字第0962
        3067550 號、同年10月19日調科壹字第09623072910 號
        鑑定書在卷可憑；另扣案白色結晶物（毛重2.0 公克、
        5.4 公克、1.0 公克、0.3 公克，合計8.7 公克），均
        屬毒品危害防制條例所明定列管之第二級毒品安非他命
        ，亦有基隆市警察局查獲毒品初步鑑驗報告單、基隆市
        警察局第一分局查獲涉嫌毒品危害防制條例毒品初步鑑
        驗報告單、基隆市警察局第一分局警備隊查獲涉嫌毒品
        危害防制條例毒品初步鑑驗報告單（計2 紙）存卷可憑
        ，以上應各併同難以析離之分裝袋4 只、1 只（海洛因
        部分）以及4 只、7 只、2 只、1 只（安非他命部分）
        ，依毒品危害防制條例第18條第1 項前段之規定，均宣
        告沒收銷燬之。至起訴書所稱之「吸食器」實為玻璃球
        ，雖非專供施用毒品之器具，然屬被告所有供施用安非
        他命所用之物，業據被告供明無誤，爰依刑法第38條第
        1 項第2 款之規定宣告沒收。
據上論斷，應依刑事訴訟法第273 條之1 第1 項、第299 條第1
項前段，毒品危害防制條例第10條第1 項、第2 項、第18條第1
項前段，刑法第11條前段、第47條第1 項、第51條第5 款、第38
條第1 項第2 款，判決如主文。
本案經檢察官甲○○到庭執行職務。
中    華    民    國    97    年    1     月    31    日
                  刑事第二庭法  官  楊皓清
以上正本證明與原本無異。
如不服本判決應於收受本判決後10日內向本院提出上訴書狀，其
未敘述上訴理由者，並得於提起上訴後10日內向本院補提理由書
狀（均須按他造當事人之人數附繕本。）「切勿逕送上級法院」
中    華    民    國    97    年    1     月    31    日
                            書記官  盧鏡合
附錄論罪法條：
毒品危害防制條例第10條第1 項
施用第一級毒品者，處6 月以上5 年以下有期徒刑。
毒品危害防制條例第10條第2 項
施用第二級毒品者，處3 年以下有期徒刑。


司法院資訊處製作；財團法人民間司法改革基金會備份。
